【裁判字號】    98,訴,234
【裁判日期】    980323
【裁判案由】    違反毒品危害防制條例
【裁判全文】
臺灣屏東地方法院刑事判決               98年度訴字第234號
公  訴  人  臺灣屏東地方法院檢察署檢察官
被      告  甲○○
                    （現在臺灣屏東監獄竹田分監執行中）
上列被告因違反毒品危害防制條例等案件，經檢察官提起公訴（
98年度毒偵字第107 號），被告於本院準備程序進行中，就被訴
事實為有罪之陳述，經本院告知簡式審判程序意旨，並聽取當事
人之意見後，本院合議庭裁定由受命法官獨任依簡式審判程序審
理，判決如下：
    主  文
甲○○施用第一級毒品，累犯，處有期徒刑壹年貳月。又施用第
二級毒品，累犯，處有期徒刑肆月。應執行有期徒刑壹年肆月。
    事  實
一、甲○○前於民國93年間，因施用毒品案件，經法院裁定送觀
    察勒戒後，認有繼續施用毒品傾向，再經法院裁定送強制戒
    治，至94年9 月12日因認無繼續執行必要而停止其處分，並
    經臺灣屏東地方法院檢察署檢察官以94年度戒毒偵字第111
    號為不起訴處分確定。又於96年間，因施用毒品、竊盜、詐
    欺等案件，分別經本院以96年度訴字第326 號、96年度易字
    第394 號、96年度易字第784 號判處有期徒刑1 年、5 月、
    6 月、1 年，經減刑後合併定應執行有期徒刑1 年3 月確定
    ，並於97年6 月1 日縮刑期滿執行完畢。詎其仍不知悔改，
    明知海洛因、甲基安非他命業經公告列為毒品危害防制條例
    之第一級、第二級毒品，不得持有、施用，竟基於施用第一
    級毒品之犯意，於97年12月4 日8 時許，在屏東縣枋寮鄉○
    ○村○○路附近，以將海洛因粉末摻水置入所有針筒後注射
    血管之方式，施用第一級毒品海洛因1 次。另基於施用第二
    級毒品之犯意，於97年12月5 日下午某時，在不詳地點，以
    將甲基安非他命放入所有玻璃球內燒烤後吸食煙霧之方式，
    施用第二級毒品甲基安非他命1 次。嗣於97年12月7 日10時
    10分許，在屏東縣枋寮鄉○○村○○路附近，因另案為警逮
    捕，後經其同意採尿送驗，結果呈現可待因、嗎啡及甲基安
    非他命陽性反應，始悉上情。
二、案經屏東縣政府警察局枋寮分局報告臺灣屏東地方法院檢察
    署檢察官偵查起訴。
    理  由
一、本件被告甲○○所犯均係死刑、無期徒刑或最輕本刑為3 年
    以上有期徒刑以外之罪，亦非屬臺灣高等法院管轄第一審之
    案件，其於準備程序中就被訴事實為有罪之陳述，經本院告
    知簡式審判程序之旨，並聽取當事人意見後，本院合議庭依
    刑事訴訟法第273 條之1 第1 項為裁定，由受命法官獨任進
    行簡式審判程序。又簡式審判程序之證據調查，依刑事訴訟
    法第273 條之2 規定，不受同法第159 條第1 項審判外陳述
    排除之限制；再被告對於卷內各項證據亦不爭執證據能力，
    復無事證顯示有何違法取得或類此瑕疵之情，故卷內所列各
    項證據，自均有證據能力，合先敘明。
二、上揭犯罪事實，業據被告均坦承不諱（本院98年3 月12日準
    備程序筆錄第2 頁），又其於97年12月7 日為警採集之尿液
    送驗結果，亦呈可待因、嗎啡及甲基安非他命陽性反應，有
    臺灣檢驗科技股份有限公司於97年12月19日出具之濫用藥物
    尿液檢驗報告、屏東縣政府警察局枋寮分局偵辦疑似施用毒
    品尿液檢體送驗代號與真實姓名對照表各1 紙附卷可稽（見
    警卷第8-9 頁）。是認被告上開自白與事實相符，堪以採信
    。從而本件事證已明，被告犯行洵足認定，應依法論科。
三、查被告前因施用毒品案件，經法院裁定送觀察勒戒、強制戒
    治執行等情，有上開被告毒品前科與執行情形，及其前案紀
    錄表、刑案資料查註紀錄表各1 份為憑，被告於觀察勒戒、
    強制戒治執行完畢後，5 年內再犯本件施用毒品罪，是依毒
    品危害防制條例第23條第2 項之規定，應予依法追訴。按海
    洛因、甲基安非他命分別係毒品危害防制條例第2 條第2 項
    第1 款、第2 款所定之第一級、第二級毒品。核被告所為，
    係犯毒品危害防制條例第10條第1 項之施用第一級毒品罪，
    及同條第2 項之施用第二級毒品罪。被告持有第一級毒品海
    洛因及第二級毒品甲基安非他命進而施用，其持有之低度行
    為均應被施用之高度行為所吸收，不另論持有第一級、第二
    級毒品之罪。被告所犯上開2 罪間，犯意各別，行為互殊，
    應分論併罰。被告有如事實欄所載之犯罪科刑執行情形，有
    上開前案紀錄資料可考，其於徒刑執行完畢後，5 年內故意
    再犯本件有期徒刑以上之各罪，為累犯，均應依刑法第47條
    第1 項之規定加重其刑。爰審酌被告前經法院裁定送觀察勒
    戒、強制戒治及因施用毒品遭判處徒刑，仍不知悔悟，猶繼
    續施用毒品，併同有施用兩種毒品之情，本不宜寬貸，惟念
    及此乃自戕行為，暨被告犯後已坦承犯行，態度尚可等一切
    情狀，分別量處如主文所示之刑，並依法定其應執行之刑，
    以示懲儆。
四、本件被告所有供其施用第一級毒品海洛因使用之注射針筒，
    以及施用第二級毒品甲基安非他命所用之玻璃球，均未扣案
    ，且於查獲前已遭其丟棄而不復存在乙節，業經被告於本院
    審理中供述明確，自均無沒收之必要，爰不宣告沒收，併此
    敘明。
據上論斷，應依刑事訴訟法第273 條之1 第1 項、第299 條第1
項前段，毒品危害防制條例第10條第1 項、第2 項，刑法第11條
前段、第47條第1 項、第51條第5 款，判決如主文。
本案經檢察官陳啟能到庭執行職務
中    華    民    國    98    年     3    月    23    日
                  刑事第四庭  法  官  江振源
以上正本證明與原本無異
如不服本判決，應於判決送達後10日內向本院提出上訴書狀（應
附繕本），其未敘述上訴理由者，應於上訴期間屆滿後20日內補
提理由書狀於本院，上訴於臺灣高等法院高雄分院。
中    華    民    國    98    年     3    月    24    日
                              書記官  潘豐益
附錄本判決論罪科刑法條：
毒品危害防制條例第10條
施用第一級毒品者，處6月以上5年以下有期徒刑。
施用第二級毒品者，處3年以下有期徒刑。


司法院資訊處製作；財團法人民間司法改革基金會備份。
